bg-BG: Допълнителна почистваща технология: Няма; Озон; UV; Ултразвук; Други
pt-BR: Tecnologia de limpeza adicional: Nenhum; Ozônio; UV; Ultrassônico; Outro
es: Tecnología de limpieza adicional: Ninguno; Ozono; UV; Ultrasónico; Otros
ja: 付加クリーニング技術: なし; オゾン; UV; 超音波; その他
da: Yderligere rengøringsteknologi: Ingen; Ozon; UV; Ultralyd; Andet
zh-TW: 其他清潔技術: 無; 臭氧; UV; 超音波; 其他
ru: Дополнительная технология очистки: Нет; Озон; Ультрафиолет; Ультразвуковой; Другой
hu: További tisztítási technológia: Egyik sem; Ózon; UV; Ultrahangos; Egyéb
el: Πρόσθετη τεχνολογία καθαρισμού: Καμία; Όζον; UV; Υπερηχητική; Άλλο
sl-SI: Dodatna tehnologija čiščenja: Brez; Ozon; UV; Ultrazvočen; Drugo
sk-SK: Dodatočná čistiaca technológia: Žiadny; Ozón; UV; Ultrazvukový; Iné
en: Additional cleaning technology: None; Ozone; UV; Ultrasonic; Other
fr: Technologie de nettoyage supplémentaire: Aucune; Ozone; UV; Ultrasonique; Autre
cs: Další čisticí technologie: Žádný; Ozon; UV; Ultrazvukový; Jiné
lt-LT: Papildoma valymo technologija: Nėra; Ozonas; UV; Ultragarsinis; Kita
th: เทคโนโลยีทำความสะอาดเพิ่มเติม: ไม่มี; โอโซน; รังสียูวี; อัลตราโซนิก; อื่นๆ
nl: Aanvullende reinigingstechnologie: Geen; Ozon; UV; Ultrasoon; Andere
de: Zusätzliche Reinigungstechnologie: Keine; Ozon; UV; Ultraschall; Sonstiges
ko: 추가 청소 기술: 없음; 오존; UV; 초음파; 기타
nb: Ekstra renseteknologi: Ingen; Ozon; UV; Ultralyd; Annet
zh-CN: 其他清洁技术: 无; 臭氧; 紫外线; 超声波; 其他
tr: Ek temizleme teknolojisi: Hiçbiri; Ozon; UV; Ultrasonik; Diğer
fi: Lisäpuhdistusteknologia: Ei mitään; Otsoni; UV; Ultraääni; Muu
ro-RO: Tehnologie de curățare suplimentară: Niciuna; Ozon; UV; Ultrasonic; Altele
vi: Công nghệ làm sạch bổ sung: Không có; Ozone; Tử ngoại; Siêu âm; Khác
sv: Ytterligare rengöringsteknik: Inga; Ozon; UV; Ultraljud; Övrigt
pl: Dodatkowa technologia czyszczenia: Brak; Ozon; UV; Ultradźwiękowa; Inne
pt-PT: Tecnologia de limpeza adicional: Nenhum; Ozono; Ultravioleta; Ultrassónico; Outro
hr-HR: Dodatna tehnologija čišćenja: Nema; Ozon; UV; Ultrazvučni; Ostalo
it: Tecnologia di pulizia aggiuntiva: Nessuna; Ozono; UV; A ultrasuoni; Altro